【裁判字號】    98,易,396
【裁判日期】    981223
【裁判案由】    竊盜
【裁判全文】
臺灣花蓮地方法院刑事判決               98年度易字第396號
公  訴  人  臺灣花蓮地方法院檢察署檢察官
被      告  丙○○
上列被告因竊盜案件，經檢察官提起公訴（98年度偵字第5509號
），本院判決如下：
    主  文
丙○○竊盜，累犯，處有期徒刑參月，如易科罰金，以新臺幣壹
仟元折算壹日；又攜帶兇器竊盜，累犯，處有期徒刑伍月，如易
科罰金，以新臺幣壹仟元折算壹日。應執行有期徒刑陸月，如易
科罰金，以新臺幣壹仟元折算壹日。
    事  實
一、張豪傑前於民國98年間因竊盜案件，經臺灣高雄地方法院判
    處有期徒刑5月確定，於98年8月21日縮刑期滿執行完畢。詎
    仍不知悔改，竟意圖為自己不法之所有，於98年11月29日晚
    上11時許，在花蓮縣玉里鎮○○路59號1 樓樓梯間旁，以徒
    手之方式，竊取乙○○所有置放於該處美利達廠牌之自行車
    1 部，得手後供己騎乘使用；復意圖為自己不法之所有，於
    同年月30日下午3時15 分許，騎乘上開竊得之自行車至同鎮
    大禹里卓溪橋北端下，甲○○所有之果園內，先以徒手之方
    式竊取甲○○置於該處之剪刀3支、螺絲起子及老虎鉗各1支
    ，並持上開客觀上得為兇器使用之剪刀3 支、螺絲起子及老
    虎鉗各1 支，並以老虎鉗剪斷果園內鐵絲之方式，竊取果園
    內之鐵架2個及雞隻3隻。嗣因甲○○發覺報警而查獲。
二、案經甲○○、乙○○告訴花蓮縣警察局玉里分局報告臺灣花
    蓮地方法院檢察署檢察官偵查後起訴。
    理  由
一、按被告以外之人於審判外之言詞或書面陳述，除法律有規定
    者外，不得作為證據；又被告以外之人於審判外之陳述，經
    當事人於審判程序同意作為證據，法院審酌該言詞陳述或書
    面陳述作成時之情況，認為適當者，亦得為證據。當事人、
    代理人或辯護人於法院調查證據時，知有第159條第1項不得
    為證據之情形，而未於言詞辯論終結前聲明異議者，視為有
    前項之同意，刑事訴訟法第159條第1項及第159條之5分別定
    有明文。查證人乙○○、甲○○於警詢之陳述，雖不合刑事
    訴訟法第159條第1項得為證據之要件，惟公訴人及被告丙○○對於上開審判外之言詞陳述，均業於本院審理時表示同意
    引為證據，且迄於本案言詞辯論終結前亦未再聲明異議或撤
    銷同意，而本院審酌該等言詞陳述作成之情況，核無違法取
    證及證明力明顯過低之瑕疵，亦認為以之作為證據為適當，
    故依上開規定，證人乙○○、甲○○於警詢時之陳述，具有
    證據能力。
二、訊據被告對上開犯罪事實均坦承不諱，核與證人乙○○、甲○○於警詢時所證述之情節大致相符，並有現場照片22張、
    贓物認領保管單2 份在卷可稽，足認被告之自白與事實相符
    。又公訴人起訴時雖認被告所竊取之雞隻為4 隻，然被告始
    終供稱竊取3 隻雞隻，卷內除告訴人之指述外，復查無其他
    證據可資佐證被告所竊取之雞隻為4 隻，依罪疑有利於被告
    之原則，採有利於被告之認定，附此敘明。本件事證明確，
    被告犯行堪予認定，應依法論科。
三、核被告所為，係犯刑法第320條第1項之竊盜罪及同法第 321
    條第1項第3款之攜帶兇器竊盜罪。被告所犯上開2 罪犯意各
    別，行為互殊，應分論併罰。又被告前於98年間因竊盜案件
    ，經臺灣高雄地方法院判處有期徒刑5月確定，於98年8月21
    日縮刑期滿執行完畢等情，有臺灣高等法院被告前案紀錄表
    1 份在卷足參，其前受有期徒刑執行完畢，於5 年內故意再
    犯本件有期徒刑以上之2罪，均為累犯，均應依刑法第47 條
    第1 項規定加重其刑。被告患有中度精神分裂症，行為時辨
    識能力顯著減低，有殘障手冊及重大傷病免自行部分負擔證
    明卡1份在卷可稽，爰依刑法第19條第2項之規定，予以減輕
    其刑，並依刑法第71條第1 項之規定先加後減之。爰審酌被
    告前科累累，素行不佳，竊取他人自行車使用，又至他人果
    園竊取雞隻等物及犯後坦承犯行，已見悔意等一切情狀，就
    其所犯上開2 罪，分別量處如主文所示之刑，並均諭知易科
    罰金之折算標準及定其應執行之刑，以資懲儆。
據上論斷，應依刑事訴訟法第299條第1項前段，刑法第320條第1
項、第321條第1項第3款、第47條第1項、第19條第2項、第41 條
第1項前段、第51條第5款，刑法施行法第1條之1，判決如主文。
本案經檢察官吳宇青到庭執行職務。
中    華    民    國    98    年    12    月    23    日
                  刑事第三庭    法  官  湯國杰
以上正本證明與原本無異。
如不服本判決應於收受送達後10日內向本院提出上訴書狀，並應
敘述具體理由。其未敘述上訴理由者，應於上訴期間屆滿後20日
內向本院補提理由書(均須按他造當事人之人數附繕本)「切勿逕
送上級法院」。告訴人或被害人如對於本判決不服者，應具備理
由請求檢察官上訴，其上訴期間之計算係以檢察官收受判決正本
之日期為準。
中    華    民    國    98    年    12    月    24    日
                                書記官
附錄本判決論罪之法律條文：
中華民國刑法第320條
意圖為自己或第三人不法之所有，而竊取他人之動產者，為竊盜
罪，處5年以下有期徒刑、拘役或5百元以下罰金。
意圖為自己或第三人不法之利益，而竊佔他人之不動產者，依前
項之規定處斷。
前二項之未遂犯罰之。
中華民國刑法第321條
犯竊盜罪而有左列情形之一者，處 6 月以上、 5 年以下有期徒
刑：
一、於夜間侵入住宅或有人居住之建築物、船艦或隱匿其內而犯
    之者。
二、毀越門扇、牆垣或其他安全設備而犯之者。
三、攜帶兇器而犯之者。
四、結夥三人以上而犯之者。
五、乘火災、水災或其他災害之際而犯之者。
六、在車站或埠頭而犯之者。
前項之未遂犯罰之。

司法院資訊處製作；財團法人民間司法改革基金會備份。
